臺灣高等法院臺南分院民事裁定　96年度抗字第332號
抗　告　人　元大商業銀行股份有限公司
　　　　　　　　　　　設臺北市.
法定代理人　丁○○　　住同上
代　理　人　甲○○　　住臺中市.
上列抗告人因與相對人丙○○、乙○○間請求塗銷抵押權設定登
記事件，對於中華民國九十六年十月十九日臺灣雲林地方法院九
十六年度補字第一一九號裁定，提起抗告，本院裁定如下：
      主      文
抗告駁回。
抗告程序費用新台幣壹仟元由抗告人負擔。
      理      由
一、抗告意旨略以：抗告人係因相對人丙○○尚有信用卡欠款未
    清償，抗告人對該訴訟即受有利益，但因相對人所欠金額為
    新台幣（下同）十萬八千七百元，則抗告人所受之利益應為
    十萬八千七百元，日後獲勝訴判決強制執行拍賣後，得分配
    之款項亦僅為十萬八千七百元加計循環利息、違約金等金額
    ，是故，應以抗告人所受之利益即十萬八千七百元為訴訟標
    的價額之核定金額，爰提起抗告，請求廢棄原裁定等語。
二、按「核定訴訟標的之價額，以起訴時之交易價額為準，無交
    易價額者，以原告就訴訟標的所有之利益為準，民事訴訟費
    用法第四條第二項定有明文。確認之訴無論其為積極或消極
    之訴，均應以原告起訴所主張或否認之法律關係之價額為準
    計徵裁判費，相對人起訴請求確認抗告人就其所有不動產設
    定之本金最高限額五百萬元之抵押權不存在，及命抗告人塗
    銷前項抵押權設定登記。其訴訟標的價額應以相對人就訴訟
    標的所有之利益五百萬元為準，非以該抵押權在擔保存續期
    間內所發生之債權金額定之」，最高法院著有八十三年度台
    抗字第三一七號判決意旨參照（同院九十年度台抗字第五四
    六號判決亦同旨）。
三、查：抗告人起訴請求確認相對人丙○○與相對人乙○○就座
    落雲林縣水林鄉○○段四０八地號土地，於民國（下同）九
    十六年五月十五日雲林縣北港地政事務所收件字號96北他字
    第000845號所設定最高限額一百萬元之抵押權所擔保之債權
    不存在，並請求相對人塗銷上開抵押權設定登記，依前揭最
    高法院裁定意旨，本件訴訟標的價額，應以抗告人所否定之
    相對人丙○○與乙○○間之抵押權之擔保利益，即就訴訟標
    的所有之利益一百萬元為準，非以抗告人對相對人丙○○所
    存在之信用卡欠款債權金額十萬八千七百元定之。是原裁定
    就本件訴訟標的價額核定為一百萬元，應徵收第一審裁判費
    一萬零九百元，並限期命抗告人補繳，經核並無違誤。抗告
    意旨指摘原裁定不當，求予廢棄，為無理由，應予駁回。
四、據上論結，本件抗告為無理由，依民事訴訟法第四百九十五
    條之一第一項、第四百四十九條第一項、第九十五條、第七
    十八條，裁定如主文。
中　　華　　民　　國　　96　　年　　11　　月　　30　　日
                  民事第二庭    審判長法　官  丁振昌
　　　　　　　　　　　      　　　　　法　官  李素靖
　　　　　　　　　　　      　　　　　法　官  吳上康
上為正本係照原本作成。
不得抗告。
中　　華　　民　　國　　96　　年　　12　　月　　4 　　日
                                      書記官  易慧玲
